【裁判字號】    99,聲,131
【裁判日期】    990202
【裁判案由】    聲明異議
【裁判全文】
臺灣高等法院刑事裁定                   99年度聲字第131號
聲明異議人
即  受刑人    甲○○
上列聲明異議人因殺人未遂等案件，對臺灣高等法院檢察署檢察
官中華民國98年7月1日之執行指揮命令（98年度執庚字第337號
），聲明異議，本院裁定如下：
    主  文
聲明異議駁回。
    理  由
一、聲明異議意旨略以：本件聲明異議人即受刑人羈押時日自民
    國（下同）97年3月9日至98年7月2日止，均因本案而於看守
    所內羈押（97年3月9日至10月30日，羈押於臺灣新竹看守所
    ，自97年10月30日起至98年7月3日止，羈押於臺灣臺北看守
    所），受羈押之日數應為419日，而非執行書上所記載之247
    日，執行書記載錯誤使受刑人無法享有直接逕編三級之處遇
    ，影響受刑人權益甚鉅，爰為此聲明異議請求救濟云云。
二、按刑期自裁判確定之日起算，裁判雖經確定，其尚未受拘禁
    之日數，不算入刑期內，又裁判確定前羈押之日數及羈押前
    之逮捕、拘提期間，均以1日抵有期徒刑或拘役1日，刑法第
    45條、第46條及第108條第4項分別定有明文。則裁判確定日
    即為刑期起算日，並非為以法院將被告移送監獄執行之日為
    刑期起算日。是在裁判確定前之拘禁期間，為羈押日數，乃
    生折抵刑期問題，而裁判確定後之拘禁期間，即為執行期間
    ，不生折抵刑期問題。經查：
（一）本件受刑人甲○○前於96年間，因殺人未遂等罪，經本院
      於98年5月27日以97年度上訴字第5039號分別就殺人未遂
      部分判處有期徒刑4年、就恐嚇罪部分判處有期徒刑7月，
      定其應執行之刑為有期徒刑4年2月，該案並經最高法院駁
      回受刑人之上訴而於98年8月20日判決確定。而上開案件
      中受刑人所犯違反槍砲彈藥刀械管制條例部分，經臺灣新
      竹地方法院以97年度訴字第408號判決判處有期徒刑1年10
      月，嗣因受刑人就該部分之罪於97年11月11日撤回上訴而
      告確定，此有受刑人之撤回上訴聲請書附卷可按，先予敘
      明。
（二）又受刑人因上開殺人未遂等案件，經原審法院裁定准予羈
      押後，嗣分別經原審依法予以裁定延長羈押，迨至97年11
      月11日因受刑人撤回所犯違反槍砲彈藥刀械管制條例部分
      ，該部分判決即告確定，臺灣高等法院檢察署檢察官乃於
      98年7月1日以98年度執庚字第337號執行指揮書，載明刑
      期起算日為97年11月11日（即受刑人所犯違反槍砲彈藥刀
      械管制條例部分判決確定之日），羈押及折抵日數自97年
      3月9日（受刑人自97年3月9日為警拘提到案，經法院訊問
      後，於97年3月10日諭令羈押）起至97年11月10日止（共
      247日）等情，業經本院調卷查明無訛。
（三）揆諸前揭說明，受刑人所犯違反槍砲彈藥刀械管制條例部
      分於97年11月11日判決確定，其刑期之計算應適用刑法第
      45條第1項規定，自「裁判確定之日」即97年11月11日起
      算，又自97年3月9日起至97年11月10日止共計247日，因
      係受刑人於判決確定前遭羈押之日數，自可折抵刑期。是
      檢察官執行指揮書記載刑期自97年11月11日起算，裁判確
      定前之羈押為97年3月9日至97年11月10日共計羈押247 日
      ，得以折抵刑期，於法並無不合。再者，受刑人自97年11
      月11日起係自被告轉換為受刑人身份，而非以被告身份羈
      押，此亦有臺灣新竹地方法院檢察署98年12月15日竹檢國
      執字98執他780字第33982號函附卷可稽，是受刑人自97年
      11月11日起即係以受刑人身份而續於看守所中執行有期徒
      刑，而非執行羈押，抗告意旨所指，顯有誤會，尚無所據
      ，從而，本件聲明異議，並無理由，應予駁回。至本件98
      年度執庚字第337號執行指揮書業經註銷而另換發為臺灣
      新竹地方法院檢察署檢察官98年執更制字第1410號執行指
      揮書，附予敘明。
據上論斷，依刑事訴訟法第486條，裁定如主文。
中    華    民    國    99    年    2    月    2     日
                  刑事第五庭審判長法  官  高明哲
                                  法  官  林洲富
                                  法  官  高玉舜
以上正本證明與原本無異。
如不服本裁定，應於收受送達後5日內向本院提出抗告狀。
                                  書記官  許雅淩
中    華    民    國    99    年    2     月    3     日


司法院資訊處製作；財團法人民間司法改革基金會備份。
